# 应付职工薪酬

提问人：会计赢家 时间：2017-02-17 09:17:30
请教大家一个问题， 2015 年度计提的辞退福利借：管理费用 贷 应付职工薪酬-辞退福利 长期应付职工薪酬辞退福利， 2016 年底资产出售 相应的人员也都转走到购买资产的公司，购买资产的公司承担这些费用，之前计提的应付职工薪酬-辞退福利 长期应付职工薪酬辞退福利怎么处理

回答人：chenyiwei
首先要明确支付该内退福利的义务是否也随着资产处置一并转移给受让方，交易作价是否已经考虑该因素。如果是，则将相关负债作为与资产一并转让的负债，将相关差额计入营业外收支，而不能冲回管理费用。因为这是包含该负债在内的资产、负债的整体转移，所以作为交易的一部分计入营业外收支，不能单独确认为管理费用的冲回。